【裁判字號】    99,台抗,266
【裁判日期】    990415
【裁判案由】    聲請假扣押
【裁判全文】
最高法院民事裁定              九十九年度台抗字第二六六號
再 抗告 人  信華毛紡股份有限公司
法定代理人  甲○○
訴訟代理人  柯智炫律師
上列再抗告人因與相對人新泰農產品開發股份有限公司等間聲請
假扣押事件，對於中華民國九十九年一月二十一日台灣高等法院
裁定（九十八年度抗字第二○三五號），提起再抗告，本院裁定
如下：
    主  文
再抗告駁回。
再抗告訴訟費用由再抗告人負擔。
    理  由
按假扣押之請求及其原因，應釋明之；釋明如有不足，而債權人
陳明願供擔保或法院認為適當者，法院得定相當之擔保，命供擔
保後為假扣押，民事訴訟法第五百二十六條第一項、第二項定有
明文。所謂假扣押之原因，係指對債務人有日後不能強制執行或
甚難執行之虞或應在外國為強制執行者而言，此觀同法第五百二
十三條規定亦明。準此，債權人就假扣押之原因，自有釋明之義
務，必待釋明有所不足，而債權人陳明願供擔保或法院認為適當
者，法院始得命供擔保後為假扣押。若債權人未釋明假扣押之原
因，諸如債務人浪費財產、增加負擔、或就其財產為不利益之處
分，將達於無資力之狀態、或移住遠地、逃匿無蹤或隱匿財產等
情形，即不符假扣押之要件。
本件再抗告人以相對人於租賃關係終止後，遲延返還租賃物，致
伊受有新台幣（下同）一千五百四十九萬一千一百十三元損害為
由，訴請相對人賠償損害（台灣板橋地方法院〔下稱板橋地院〕
九十七年度重訴字第三四○號、原法院九十八年度重上字第五八
○號），並以伊之債權日後恐有甚難執行之虞，聲請對之為假扣
押。板橋地院准再抗告人供擔保後，為假扣押之裁定。相對人不
服，提起抗告。原法院以：再抗告人聲請假扣押，提出之板橋地
院判決書、租賃契約等證物，僅足以釋明其對相對人有金錢債權
之請求存在，難謂就所稱其債權於日後恐有甚難執行之虞之假扣
押原因，已盡其釋明之責，此又非再抗告人陳明願供擔保足以補
正。其聲請既與假扣押要件不符，自屬不應准許。因將板橋地院
關於相對人部分之假扣押裁定廢棄，改予裁定駁回再抗告人於第
一審之聲請。經核於法並無違誤。再抗告意旨，指摘原裁定不當
，求予廢棄，非有理由。
據上論結，本件再抗告為無理由。依民事訴訟法第四百九十五條
之一第二項、第四百八十一條、第四百四十九條第一項、第九十
五條、第七十八條，裁定如主文。
中    華    民    國  九十九  年    四    月   十五   日
                      最高法院民事第三庭
                          審判長法官  蘇  茂  秋
                                法官  陳  碧  玉
                                法官  王  仁  貴
                                法官  張  宗  權
                                法官  高  孟  焄
本件正本證明與原本無異
                                      書  記  官
中    華    民    國  九十九  年    四    月  二十七  日
                                                      Ｅ

司法院資訊處製作；財團法人民間司法改革基金會備份。
